# 请教陈老师：关于新收入准则对房地产企业的影响

提问人：gotoschool_ 时间：2023-06-03 12:11:
陈老师您好：
1.新收入准则对房地产开发企业有影响吗？为什么有些房地产开发企业执行新准则后变成了时段义务？
2.有没有关于房地产开发企业执行新收入准则的相关案例和资料可供下载的，学生想学习和借鉴下辛苦陈老师了！

回答人：chenyiwei
1 、能否从时点义务变为时段义务，在很大程度上取决于房地产项目所在地的法律环境，特别是对新收入准则第十一条（三）中“合格收款权”的判断。目前在中国内地尚无商品房开发业务采用时段法确认收入的例子。
2 、目前此类资料较为零散，且较缺乏系统性。你可以自行搜索下，尤其是各大事务所的官方公众号和网站上可能会有些资料。